【裁判字號】    92,易,72
【裁判日期】    920408
【裁判案由】    傷害等
【裁判全文】
臺灣宜蘭地方法院刑事判決                            九十二年度易字第七二號
    公  訴  人  臺灣宜蘭地方法院檢察署檢察官
    被      告  甲○○
右列被告因傷害等案件，經檢察官提起公訴（九十年度偵字第三二二一號），本院判
決如左：
    主  文
甲○○以加害身體之事，恐嚇他人致生危害於安全，處拘役參拾日，如易科罰金，以
參佰元折算壹日；又共同傷害人之身體，處拘役伍拾日，如易科罰金，以參佰元折算
壹日。應執行拘役柒拾日，如易科罰金，以參佰元折算壹日。又共同以強暴使人行無
義務之事，處有期徒刑貳月，如易科罰金，以參佰元折算壹日。
    事  實
一、甲○○於民國八十九年十二月二十四日凌晨三時許，偕同綽號「海怪」、「牛糞
    」、「阿彥」、「阿任」等四名姓名年籍不詳之成年男子，至宜蘭縣蘇澳鎮○○
    路二十六號，與戊○因債務問題發生口角。詎甲○○即以加害生命、身體之事對
    戊○恐嚇稱：「今天如不還錢，就要你好看」等語，使戊○心生畏懼，致生危害
    於安全；甲○○復與該四名男子共同基於傷害人身體之犯意聯絡，由先其中一名
    男子持黑色不明硬物（此部分違反槍砲彈藥刀械管制條例部分業經檢察官另為不
    起訴處分）毆打戊○頭部，甲○○則與其他四名姓名年籍不詳男子則以徒手方式
    毆打戊○頭部、胸部及背部等處，致戊○受有臉、頭皮、頸、胸壁挫傷等傷害，
    乙○○在場勸架時，亦遭波及，而受有臉、頭皮及頸之挫傷，胸壁挫傷，肩及上
    臂挫傷等傷害（此部分業據乙○○於偵查中撤回告訴）；甲○○等五人又基於共
    同之犯意聯絡，將戊○強拉至屋外約一百公尺處甲○○所駕駛之車輛停放處，欲
    將其押入車內，以強暴使戊○行無義務之事。嗣在車邊拉扯之際，因鄰居發覺表
    示欲報警，甲○○等人始離去，後再經戊○報警而循線查獲上情。
二、案經戊○訴由宜蘭縣警察局報告臺灣宜蘭地方法院檢察署檢察官偵查起訴。
    理  由
一、訊據被告甲○○固不否認當日偕同友人「海怪」、「牛糞」、「阿彥」、「阿任
    」等人在前揭處所與告訴人戊○討論債務問題，並徒手毆打告訴人戊○，惟矢口
    否認有何共同傷害、恐嚇及共同以強暴使人行無義務之事之犯行，辯稱：伊與告
    訴人是債務糾紛，當天因告訴人表示不還錢，伊有罵髒話，但是否恐嚇被害人因
    時間已久，記不清楚，伊與告訴人在屋外打架，其餘四人並沒有共同毆打告訴人
    ，當時伊的朋友跟伊一起出去，伊拉著告訴人，伊的朋友要把伊拉進車子裡面，
    伊就對告訴人放手，他們就把車開走，伊並沒有恐嚇及強拉告訴人上車之行為，
    伊僅是要他還錢云云。然查，右揭事實，業據告訴人於警訊、偵查及本院調查、
    審理中均指訴綦詳，其所受傷害並有財團法人羅許基金會羅東博愛醫院診斷證明
    書一紙及照片八張在卷可稽。而當時在場之證人乙○○於警訊中即陳稱：「因我
    堂哥戊○遭甲○○及其手下持手槍壓住及毆打，而我上前勸架，甲○○及其手下
    才出手毆打我」、「甲○○之手下持黑色手槍強押住我堂哥往外拖行至其所駕駛
    之車輛內，因附近鄰居吆喝要報警，我堂哥戊○才掙脫其控制逃離」等語（見警
    訊卷第四頁背面）；在場證人丙○○亦陳稱：「甲○○強行將戊○拉出屋外約一
    百公尺處，並邊拉邊打的要將戊○拉到他們所駕駛之車子上」等語（見警訊卷第
    八頁）；另一在場證人丁○○亦陳稱：「甲○○來找戊○說話，至於談話內容我
    不清楚，只見他們一言不合，甲○○大聲叫我今天要給你好看，即糾眾出手毆打
    戊○，乙○○見狀上前勸架說不要動手打人，也被甲○○等人毆打，當時有一名
    男子從身上拿出一把黑色手槍類似九０手槍型式，大聲叫喊要我們不要動，並持
    續毆打戊○，且將戊○強行拉出屋外，邊拉邊打，約有一百公尺，欲將戊○押上
    車」等語（見警訊卷第十頁背面），顯見被告確有以前揭加害生命、身體之事恐
    嚇告訴人，使告訴人心生恐懼，並與四姓名年籍不詳之男子共同傷害告訴人，再
    將告訴人強拉至車輛停放處，欲將告訴人拉上車，而以強暴使人行無義務之事，
    惟被告友人持有槍枝部分，因未能發現槍枝而經檢察官為不起訴處分在案。雖證
    人乙○○、丙○○於本院調查中改稱：被告只與告訴人互毆，另外四人並未毆打
    告訴人，僅多人在互相拉扯，並沒有聽到被告說「如果不還錢，要你好看」等言
    語，當時是告訴人與被告在拉扯，被告拉住告訴人，被告又被其他人拉進車裡，
    才會好像拉住告訴人上車等語（見本院九十二年二月二十四日訊問筆錄）。然證
    人丁○○於本院調查中亦結證稱：「當天可能是為了錢的事情，被告帶了四個人
    ，連他總共五個人來，當時我在那裡泡茶，那五個人跟告訴人拉扯，有一個人是
    拿黑色的東西敲打告訴人的頭，但是黑黑的，看不清楚是什麼東西，後來我看到
    他們五個人，把告訴人拉出屋外約一百公尺，並要把告訴人拉上車，但是還沒有
    上車，後來有人報警求救，告訴人趁隙逃跑」等語（見九十二年三月十三日訊問
    筆錄），顯與告訴人指訴情節相符，堪信告訴人所言屬實，而證人乙○○、丙○○於本院調查中所為之證言，恐係事後迴護之詞，尚不足採信，渠等於警訊中所
    為之證詞，應可信實。是被告所辯，應係飾卸之詞，無堪憑採，本件事證明確，
    被告犯行洵堪認定。
二、核被告甲○○所為，係犯刑法第三百零五條之恐嚇罪、同法第二百七十七條第一
    項之普通傷害罪及同法第三百零四條之強制罪。被告與綽號「海怪」、「牛糞」
    、「阿彥」、「阿任」等四名姓名年籍不詳之男子，就傷害罪及強制罪部分，有
    犯意聯絡及行為分擔，為共同正犯。又被告所犯恐嚇、傷害與強制罪三罪間，犯
    意各別，構成要件互殊，應予分論併罰。爰審酌被告犯罪之動機、目的、手段、
    犯罪所生之損害，及犯罪後否認犯行等一切情狀，分別量處如主文所示之刑，均
    諭知易科罰金之折算標準，並就恐嚇罪及傷害罪部分定其應執行之刑，再就應執
    行刑部分諭知易科罰金之折算標準，以資懲儆。
據上論斷，應依刑事訴訟法第二百九十九條第一項前段，刑法第三百零五條、第二百
七十七條第一項、第三百零四條、第二十八條、第五十一條第六款、第四十一條第一
項前段，罰金罰鍰提高標準條例第一條前段、第二條，判決如主文。
本案經檢察官賴慶祥到庭執行職務。
中      華      民      國    九十二    年      四      月      八      日
                                        臺灣宜蘭地方法院刑事第二庭
                                            審判長法  官    黃  永  勝
                                                  法  官    鄭  貽  馨
                                                  法  官    郭  顏  毓
右正本證明與原本無異。
如不服本判決，應於判決送達後十日內，向本院提出上訴狀。（應附繕本）
                                                  書記官    莊  淑  茹
中      華      民      國    九十二    年      四      月      十      日
附錄本案論罪科刑法條：
刑法第二百七十七條
 (普通傷害罪)
傷害人之身體或健康者，處三年以下有期徒刑、拘役或一千元以下罰金。
犯前項之罪因而致人於死者，處無期徒刑或七年以上有期徒刑；致重傷者，處三年以
上十年以下有期徒刑。
刑法第三百零四條
 (強制罪)
以強暴、脅迫使人行無義務之事或妨害人行使權利者，處三年以下有期徒刑、拘役或
三百元以下罰金。
前項之未遂犯罰之。
刑法第三百零五條
 (恐嚇危害安全罪)
以加害生命、身體、自由、名譽、財產之事，恐嚇他人致生危害於安全者，處二年以
下有期徒刑、拘役或三百元以下罰金。


司法院資訊處製作；財團法人民間司法改革基金會備份。
